# 母公司吸收合并子公司发出商品的处理

提问人：michaelhtts 时间：2015-05-26 18:37:53
1 、在吸收合并基准日，子公司尚有些发出商品未开票，所以无法及时走税务注销流程，此事项是否会影响到吸收合并基准日的判断？ 2 、如果不影响吸收合并基准日的判断，公司在未全部开具完发票之前是否可以先不并账，让子公司账务运行一段时间后，待发票全部开具完成后，在做并账处理。但此期间出具的报表的时候视同子公司已被吸收合并？ 3 、如果子公司在跨年后还未开具完发票的话，对于吸收合并事项是否会产生影响？

回答人：chenyiwei
1 、如果尚未开票的事项仅仅是未来的处理程序问题，本身无重大的不确定性，则仅仅尚未开票的事实不影响合并基准日的判断。对相关税负按会计准则和税法规定进行合理预计后仍可进行会计上的合并，即使此时尚未实际缴纳税款。 2 、账务合并更多地是一个内部管理程序，不应影响合并的实施和对外的报表报出。